# 【请教陈版】新租赁准则下售后回租形成融资租赁的处理以及IPO三年一期报告适用的疑问

提问人：cos0414 时间：2020-01-15 10:11:48
陈版主，您好：
关于新租赁准则下售后回租形成融资租赁的业务，有以下 2 个问题。
问题1 :
被审计单位通过售后回租进行融资，根据新租赁准则，判断该资产转让不属于销售性质的，应当不终止确认所转让资产，而将所收到的现金作为金融负债，确认长期应付款，后续每期支付租金时，按照支付利息处理，无需再通过未确认融资费用和递延收益等科目。
以上会计处理是否正确？
问题 2 ：
被审计单位上述售后回租业务是从 2018 年开始陆续进行的，现在公司拟用 2017 年-2020年1-3月的三年一期财务数据申报境内IPO，预计审计报告出具日在 2020 年 5 月。请问，三年一期报告是否可以提前适用新租赁准则？若可以适用，涵盖范围是否包含整个报告期？

回答人：chenyiwei
https://bbs.esnai.com/thread-5405112-1-1.html